臺灣桃園地方法院刑事判決　　　　　　 96年度審訴字第796號
公　訴　人　臺灣桃園地方法院檢察署檢察官
被　　　告　甲○○
指定辯護人　本院公設辯護人　陳瑞明
上列被告因毒品危害防制條例案件，經檢察官提起公訴（96年度
毒偵字第3480號），嗣被告於準備程序進行中為有罪之陳述，經
本院合議庭裁定由受命法官獨任進行簡式審判程序後，聲請改依
協商程序而為判決，本院判決如下：
    主  文
甲○○施用第一級毒品，累犯，處有期徒刑拾月，減為有期徒刑
伍月，扣案之削尖吸管壹支沒收；又施用第二級毒品，累犯，處
有期徒刑柒月，減為有期徒刑月又拾伍日，扣案之甲基安非他
命肆包連同包裝袋肆只（合計毛重點壹公克）沒收銷燬之，吸
食器壹組沒收。應執行有期徒刑捌月，扣案之甲基安非他命肆包
連同包裝袋肆只（合計毛重點壹公克）沒收銷燬之，削尖吸管
壹支、吸食器壹組均沒收。
    事實及理由
一、本件被告所犯係死刑、無期徒刑或最輕本刑為3 年以上有期
    徒刑以外之罪，其於準備程序中就被訴事實為有罪之陳述，
    經本院告知簡式審判程序之旨，並聽取公訴人、被告及辯護
    人之意見後，爰依刑事訴訟法第273 條之1 第1 項規定合議
    裁定由受命法官獨任進行簡式審判程序。
二、被告甲○○前有竊盜、妨害自由、違反廢止前懲治盜匪條例
    、妨害風化、違反槍砲彈藥刀械管制條例、違反廢止前肅清
    煙毒條例、偽造文書、違反毒品危害防制條例等前科，其中
    於民國75年間因竊盜案件，經本院以75年度少訴字第28號判
    決判處有期徒刑8 月，緩刑4 年確定（其後緩刑經撤銷），
    於80年經減刑為有期徒刑2 月；又於77年間因妨害自由案件
    ，經本院以77年度少訴字第3 號判決判處有期徒刑4 月確定
    ，於77年經減刑為有期徒刑2 月，於80年再減刑為有期徒刑
    1 月；另於77年間因違反廢止前懲治盜匪條例案件，經本院
    判處有期徒刑10年確定，於77年經減刑為有期徒刑6 年8 月
    ；再於77年間因妨害風化案件，經臺灣新竹地方法院以77年
    度少訴字第46號判決判處有期徒刑3 年6 月確定，於77年經
    減刑為1 年9 月；上開各罪應執行有期徒刑7 年9 月確定，
    於77年7 月9 日入監執行，於81年3 月11日縮短刑期假釋出
    監（其後假釋經撤銷）；復於83年間因違反槍砲彈藥刀械管
    制條例案件，經本院以83年度訴字第1241號刑事判決判處有
    期徒刑8 月，嗣經上訴，經臺灣高等法院以84年度上訴字第
    5207號刑事判決駁回上訴確定；同年又因違反肅清煙毒條例
    等案件，經本院以83年度訴字第1710號判決分別判處有期徒
    刑4 年、10月，嗣經上訴，經臺灣高等法院以84年度上訴字
    第5110號判決駁回上訴確定；同年另因偽造文書案件，經本
    院以84年度訴字第1190號刑事判處有期徒刑6 月確定；上開
    各罪復經本院以85年度聲字1851號裁定應執行有期徒刑5 年
    8 月確定，並與上開假釋經撤銷後應執行之殘刑3 年5 月18
    日接續執行，於85年4 月26日入監執行，於89年6 月8 日縮
    短刑期假釋出監，其後假釋經撤銷，於91年2 月20日入監執
    行殘刑4 年6 月21日，甫於95年4 月16日縮刑期滿執行完畢
    （構成累犯）。
三、甲○○於90年間，因施用毒品案件，經本院以90年度毒聲字
    第1702號裁定送觀察、勒戒後，因有繼續施用毒品傾向，而
    由臺灣桃園地方法院檢察署檢察官向本院聲請，經本院以90
    年度毒聲字第3770號裁定令入戒治處所施以強制戒治，嗣因
    前揭強制戒治屆滿3 月，其成效經評定合格，經本院以91年
    度毒聲字第266 號裁定停止戒治，所餘戒治期間付保護管束
    ，於91年2 月20日停止戒治釋放出監，迄至91年9 月2 日保
    護管束期滿，未經撤銷，視為戒治完畢，並經臺灣桃園地方
    法院檢察署檢察官以91年度戒偵字第502 號不起訴處分確定
    。猶不知悛悔，於前案強制戒治執行完畢釋放後5 年內，明
    知海洛因、甲基安非他命係業經公告列為毒品危害防制條例
    第2 條第2 項第1 款、第2 款之第一、二級毒品，不得非法
    持有、施用，竟基於施用第一級毒品海洛因、第二級毒品甲
    基安非他命之犯意，於96年1 月10日上午11時許，在桃園縣
    中壢市○○路○ 段90巷1 號7 樓租賃處內，分別以海洛因摻
    入香菸方式及將甲基安非他命用吸食器燒烤方式，分別施用
    第一級毒品海洛因、第二級毒品甲基安非他命各1 次。嗣於
    96年1 月10日17時10分許，在上址為警查獲，並扣得甲基安
    非他命4 包連同包裝袋4 只（合計毛重3.1 公克）、及其所
    有分別供（但非專供）施用海洛因、甲基安非他命所用之削
    尖吸管1 支、吸食器1 組，始悉上情。案經桃園縣政府警察
    局中壢分局報請臺灣桃園地方法院檢察署檢察官偵查起訴。
四、證據名稱：
    (一)被告於警詢、偵訊及本院準備程序中之自白。
    (二)台灣檢驗科技股份有限公司濫用藥物尿液檢驗報告暨桃園
      縣政府警察局中壢分局被採尿人姓名編號對照表。
    (三)甲基安非他命4 包（合計毛重3.1 公克）、削尖吸管1 支
      、吸食器1 組等扣案可資佐證。
五、本件經檢察官與被告於審判外達成協商之合意且被告已認罪
    ，其合意內容為：就其施用第一級毒品部分，被告願受科刑
    範圍為有期徒刑10月，減為有期徒刑5 月，就其施用第二級
    毒品部分，被告願受科刑範圍為有期徒刑7 月，減為有期徒
    刑3 月又15日，應執行刑為有期徒刑8 月。經查，上開協商
    合意並無刑事訴訟法第455 條之4 第1 項所列情形之一，檢
    察官聲請改依協商程序而為判決，本院爰不經言詞辯論，於
    協商合意範圍內為協商判決，合予敘明。
六、被告犯罪時間在96年4 月24日以前，所犯為毒品危害防制條
    例第10條第1 項、第2 項之罪，合於減刑條件，與中華民國
    九十六年罪犯減刑條例第2 條第1 項第3 款規定相符，均應
    減其刑期2 分之1 。
七、扣案之甲基安非他命4 包連同包裝袋4 只（合計毛重3.1 公
    克），經被告自白在卷，且被告服用該物後尿液中驗出甲基
    安非他命類陽性反應，應依毒品危害防制條例第18條第1 項
    前段規定，沒收銷燬之；包裹第二級毒品甲基安非他命之包
    裝袋4 只與前開甲基安非他命毒品無從完全剝離，併依毒品
    危害防制條例第18條第1 項前段規定，沒收銷燬之。又扣案
    之削尖吸管1 支、吸食器1 組，係被告所有供（但非專供）
    其施用第一、二級毒品所用之物，業據被告於本院準備程序
    時供明在卷，均應依刑法第38條第1 項第2 款規定宣告沒收
    。
八、應適用之法條：刑事訴訟法第273 條之1 第1 項、第455 條
    之4 第2 項、第455 條之8 ，毒品危害防制條例第10條第1
    項、第2 項、第18條第1 項前段，刑法第11條前段、第47條
    第1 項、第51條第5 款、第38條第1 項第2 款，中華民國九
    十六年罪犯減刑條例第2 條第1 項第3 款、第7 條、第10條
    第1 項。
九、本判決除有刑事訴訟法第455 條之4 第1 項第1 款、第2 款
    、第4 款、第6 款、第7 款所定情形之一，或違反同條第2
    項規定者外，不得上訴。
十、如不服本件判決，得自收受判決送達之日起10日內，向本院
    提出上訴書狀，上訴於第二審法院。
本案經檢察官鄭堤升到庭執行職務。
中　　華　　民　　國　　96　　年　　10 　　月　　22 　日
                  刑事庭    法　官　徐  培  元
以上正本證明與原本無異。
                            書記官  楊  美  慧
中　　華　　民　　國　　96　　年　　10 　　月　　22 　日
附錄本件論罪科刑法條：
毒品危害防制條例第10條
施用第一級毒品者，處六月以上五年以下有期徒刑。
施用第二級毒品者，處三年以下有期徒刑。
